臺灣台中地方法院刑事判決　　　　　　　　　　　　　九十年度易字第三六Ｏ七號
　　公　訴　人　臺灣台中地方法院檢察署檢察官
　　被　　　告　甲○○
　　　　　　　　丙○○
右列被告等因家庭暴力防治法之傷害案件，經檢察官提起公訴（九十年度偵字第一七
四Ｏ七號），本院判決如左：
    主      文
甲○○、丙○○，均無罪。
    理      由
一、公訴意旨略以：被告甲○○與被害人陳甘  係兄弟關係，被告丙○○為被告甲○○之女兒，被告甲○○、丙○○與被害人陳甘  具有家庭暴力防治法第三條第四
    款規定之家庭成員關係。於民國九十年一月二十一日中午十二時許，在台中縣大
    肚鄉○○村○○街一Ｏ八號，被告甲○○與陳甘  因家庭財務糾紛起爭執，被告
    甲○○竟基於普通傷害之故意，持不明物體戳被害人陳甘  之胸部，被害人陳甘
      因此倒地，被告丙○○竟基於與甲○○共同傷害人身體之犯意聯絡，以腳踹被
    害人陳甘  之右手臂，被告甲○○則以腳踹被害人陳甘  之左手臂，致被害人陳
    甘  受有前胸挫傷、擦傷及兩側前臂多處挫傷之傷害，因認被告甲○○、丙○○
    涉有刑法第二百七十七條第一項之傷害罪嫌云云。
二、按犯罪事實應依證據認定之，無證據不得推定其犯罪事實，又不能證明被告犯罪
    者，應為無罪判決之諭知，刑事訴訟法第一百五十四條、第三百零一條第一項定
    有明文。又認定不利於被告之證據須依積極證據，苟積極證據不足為不利於被告
    事實之認定時，即應為有利被告之認定，更不必有何有利之證據，最高法院三十
    年上字第八一六號判例可資參照。
三、公訴人認被告甲○○、丙○○共同涉有普通傷害罪行，無非以被害人陳甘  之指
    訴、被害人之妻乙○○所為不利於被告二人之證詞，及被害人提出之診斷證明書
    為其主要論據。訊據被告甲○○、丙○○均堅決否認有何傷害犯行，被告甲○○
    辯稱：其與女兒丙○○回家打掃後正準備回家，陳甘  酒後到其家中質問其為何
    不分擔數年前送母親到安養院的費用，其要解釋的時候，陳甘  就對其揮拳，但
    未打到，其就叫丙○○與其離開，後來經鄰居解圍，其才得以順利離開，其並未
    打陳甘  ，不知道他的傷怎麼來的等語；被告丙○○辯稱：其並未打陳甘  ，不
    知道他怎麼受傷的等語。經查：
(一)、被害人陳甘  提起本件傷害告訴，固據其提出診斷證明書一份為證，且依該診斷
    證明書所載被害人於九十年一月二十一日前往光田綜合醫院求診時，經診斷係受
    有「前胸挫傷、擦傷；兩側前臂多處挫傷」等傷害，此有該診斷證明書一份附於
    偵查卷可稽。惟按告訴人之告訴，係以使被告受刑事訴追為目的，是其陳述是否
    與事實相符，仍應調查其他證據以資認定（最高法院五十二年台上字第一三ＯＯ
    號判例參照），被害人於警訊時係指稱：「我遭甲○○．．與丙○○．．以手部
    將我毆打成傷，我不知道有無持兇器」等語，於偵查中則指稱：「甲○○拿東西
    戳我的胸部後，我倒在地上，甲○○用腳踹我的左上臂，丙○○踹我右手手臂」
    等語，嗣於本院審理時又指稱：「（甲○○如何打你？）他用一個我不知道的東
    西，從我的胸部插下去，我就倒地了」、「我倒地後甲○○用腳踹我左上肢，丙○○用腳踹我右前臂」等語，其前後就(1)被告甲○○究係徒手或持不明物體對其
    毆打？(2)被告甲○○、丙○○僅係以手部對其毆打？抑或也用腳踹其手臂？等情
    之指述已有不一，自係存有瑕疵。
(二)、證人乙○○即被害人之妻雖於警訊時證稱：「當時我有在現場」、「當時甲○○
    及丙○○用手、腳毆打我先生時，我喊救命，他們才停手沒有繼續毆打我先生」
    等語，於偵查中證稱：「（告訴人被打時你有在場情形如何？）甲○○先與陳甘
      打架後，我先生才倒在地上，他們父女才踹他，只看他們踹，不知道踹那部位
    ，當時我看到時會害怕很驚慌，所以沒注意他們踹他那裏，直到我喊救命，他們
    才停手」等語，嗣於本院審理時又證稱：「（甲○○當天有無打你先生？）剛開
    始如何打我不清楚，後來我是看到他們父女二人用腳踹我先生，我當時就喊救命
    」、「（你當時是否一直跟在你先生旁邊？）我是跟在旁邊，但是我沒有注意看
    他們吵架的情形」等語，然證人乙○○係被害人之妻，則其證詞難免偏頗於被害
    人，是原難遽憑證人乙○○之證詞即認定被害人之指訴係屬實在。且觀諸證人乙○○之證詞，衡諸經驗常情，卻有以下不合情理之處：(1)證人乙○○既係與被害
    人相偕至被告甲○○住處找其理論，且跟隨在被害人身旁，則其對於被害人與被
    告甲○○間之爭執情形，及所指被害人遭被告甲○○、丙○○毆打之情形，理應
    能全程清楚目擊，始合乎常情；(2)被害人係為數年前為母親所支付之安養及喪葬
    等費用，前往找被告甲○○理論，足見被告甲○○與被害人間之交惡甚深，證人
    乙○○對此亦知之甚詳，其等既係有目的性地前往找被告甲○○，則對於可能面
    臨的衝突應有所預見，果若被告甲○○確有出手毆打被害人，證人乙○○之內心
    是否會因而受到衝擊而感驚恐，致無法清楚辨明身旁所發生之事，顯屬有疑；(3)
    證人乙○○於偵查中先證稱被告甲○○係與其夫打架後才倒在地上等語，核與被
    害人指訴係單向遭被告甲○○、丙○○毆打之情亦有未合。是綜上所述，證人乙○○之證詞顯不足採。
(三)、基上說明，被告甲○○、丙○○應未傷害被害人，允無疑義，自難論以其等傷害
    罪刑。
四、綜上所述，被告二人之辯解應可採信，此外復查無其他積極之證據足以證明被告
    二人有何公訴人所指傷害之犯行，既不能證明被告二人犯罪，爰依法為無罪判決
    之諭知。
據上論斷，應依刑事訴訟法第三百零一條第一項判決如主文。
中    華    民    國      九十一      年      一      月      二十三    日
               臺灣台中地方法院刑事第七庭
                                       法  官  簡源希
右正本證明與原本無異。
如不服本判決，應於判決送達後十日內向本院提出上訴狀，上訴於臺灣高等法院臺中
分院( 須附繕本 )。
                                       書記官
中    華    民    國      九十一      年       一      月     二十三    日
